【裁判字號】    90,交易,492
【裁判日期】    901109
【裁判案由】    傷害
【裁判全文】
臺灣臺中地方法院刑事判決                          九十年度交易字第四九二號
    公  訴  人  臺灣台中地方法院檢察署檢察官
    被      告  乙○○
右列被告因過失傷害案件，經檢察官提起公訴（九十年度偵字第七一三０號），本院
判決如左：
    主  文
乙○○因過失傷害人，處有期徒刑肆月，如易科罰金，以佰元折算壹日。
    事  實
一、乙○○於民國八十九年九月二十一日上午十一時三十分許，駕駛車牌號碼Ｂ八─
    一二二一號自小客車，沿台中市○區○○街由西南往東北方向行駛，途經未劃分
    幹支線之三賢街與東英九街無號誌交岔路口直行時，本應減速慢行作隨時停車之
    準備；且應暫停讓右方車先行，而依當時天候晴天、日間自然光、路面乾燥、無
    缺陷、無障礙物、視距良好之情形下，並無不能注意之情事，詎竟疏未注意及此
    ，非但未減速慢行至可以隨時停車之狀況而仍以時速約三十公里之速度行駛；又
    未暫停讓右方來車先行，適有甲○○騎乘車牌號碼ＳＳＦ─四八五號輕型機車，
    沿東英九街由東南往西北方向直行進入前開交岔路口時，亦疏未減速慢行至可以
    隨時停車之狀況而仍以時速約三十公里行駛，致乙○○閃煞不及右前保險桿撞上
    甲○○所騎乘機車左側車身，造成甲○○倒地後受有左脛骨開放粉碎性骨折等傷
    害，乙○○於肇事後，犯罪偵查機關未發覺前，打電話報警並主動向到場處理之
    警員吳家碧告知其為肇事之人，自首而接受裁判。
二、案經甲○○訴由臺灣臺中地方法檢察署檢察官偵查起訴。
    理  由
一、訊據被告乙○○對於在右揭時地駕駛自小客車與騎乘機車之告訴人甲○○發生車
    禍致其受傷之事實，坦白承認，核與告訴人指述情節除車禍發生原因外大致相符
    ，並有道路交通事故調查報告表、警繪肇事現場草圖影本各一件、現場暨車損照
    片三幀在卷可資佐證。而告訴人因本件車禍受有如事實欄所示之傷害，亦有澄清
    綜合醫院、賢德醫院診斷證明書在卷可憑。按汽車行經無號誌之交岔路口，應減
    速慢行，作隨時停車之準備；車輛行至未劃分幹支線之交岔路口，如同為直行車
    時，左方車應讓右方車先行，道路交通安全規則第九十三條第一項第三款 ( 九
    十年五月三十一日修正前為同條項第四款)、第一百零二條第一項第二款分別定
    有明文。被告及告訴人分別為領有駕駛執照之車輛駕駛人，前開交通規則為其等
    所應注意，而依肇事當時天候晴天、日間自然光、路面乾燥、無缺陷、無障礙物
    、視距良好（有右開道路交通調查報告表為證)之情形下，殊無不能注意之情事
    。本件事故發生之台中市○區○○街與東英九街口，為未劃分幹支線之無號誌交
    岔路口，當時被告係駕駛自小客車沿三賢街由西南往東北方向，告訴人係騎乘機
    車沿東英九街由東南往西北方向，分別直行進入交岔路口，被告及告訴人分屬左
    方車及右方車之事實，業據被告及告訴人分別陳明，並有前開道路交通調查報告
    表、台中市政府九十年八月二十三日九十府交規字第一一六九八九號函可查，則
    被告行駛至該未劃分幹支線之無號誌交岔路口時，在無不能注意之情形下，自應
    減速慢行作隨時停車之準備，並應暫停讓右方來車先行。惟被告於偵審中均供陳
    ：伊當時時速約三十公里等語；再參諸被告所駕駛自小客車在車禍現場留有五．
    五公尺之煞車痕 (依前開調查報告表所載)之情況證據以觀，被告在碰撞前顯未
    能煞停，因此，被告行駛至該未劃分幹支線之無號誌交岔路口時，應疏於減速慢
    行至可以隨時停車之狀況，且未暫停讓右方告訴人所騎乘之機車先行，而仍以時
    速約三十公里之速度前行，致剎車不及撞及告訴人之機車，應堪認定，是被告就
    本件事故之發生應有過失，且被告之過失行為與告訴人之傷害間顯有相當因果關
    係。至於告訴人騎乘機車行至該無號誌交岔路口時，在無不能注意之情形下，自
    亦應減速慢行作隨時停車之準備，惟告訴人行駛至前揭交岔路口之時速約為三十
    公里，迭據告訴人於偵審中供明，足見告訴人事故發生當時亦未減速慢行至可以
    隨時停車之狀況，致遭閃煞不及之被告所駕駛自小客車撞及，告訴人就本件事故
    之發生，雖亦有疏失之處，然被告仍難辭過失之責。本件車禍經送請鑑定、覆議
    結果，就被告及告訴人之過失部分，亦均為相同之認定，有台灣省台中市區車輛
    行車事故鑑定委員會九十年六月一日中市鑑字第九００二七八號函附鑑定意見書
    、台灣省車輛行車事故覆議鑑定委員會九十年十月八日府覆議字第九０一九一０
    號函在卷可憑。因而罪證明確，被告犯行已堪認定，應予依法論科。
二、被告因駕車之過失致告訴人受傷，核其所為，係犯刑法第二百八十四條第一項前
    段之過失傷害罪。被告於肇事後，犯罪偵查機關未發覺前，打電話報警並主動向
    到場處理之警員吳家碧告知其為肇事之人，有前開道路交通事故調查報告表內載
    之報案人欄可稽，並經證人即至現場處理警員吳家碧於本院九十年八月三日訊問
    時時證述屬實，為對於未發覺之罪，自首而接受裁判，應依刑法第六十二條前段
    規定減輕其刑。爰審酌被告過失程度、告訴人與有過失、告訴人所受傷害非輕、
    被告肇事後雖坦承犯行惟尚未能與告訴人和解取得諒解等一切情狀，量處如主文
    所示之刑，並諭知易科罰金之折算標準 (按刑法第四十一條原規定犯最重本刑為
    三年以下有期徒刑以下之刑之罪，而受六個月以下有期徒刑或拘役之宣告者，得
    易科罰金，而該法條業經立法院三讀通過修正為犯最重本刑為五年以下有期徒刑
    以下之刑之罪，而受六個月以下有期徒刑或拘役之宣告，得易科罰金，並經總統
    於九十年一月十日以華總一義字第九０００００三八００號公布，於九十年一月
    十二日起生效，依刑法第二條第一項前段規定，應適用裁判時之法律即修正後之
    刑法諭知易科罰金之折算標準)，以示懲儆。
據上論斷，應依刑事訴訟法第二百九十九條第一項前段，刑法第二條第一項前段、第
第二百八十四條第一項前段、第六十二條前段，修正後刑法第四十一條第一項前段，
罰金罰鍰提高標準條例第一條前段、第二條，判決如主文。
中      華      民      國    九十    年      十一    月        九      日
                                    臺灣臺中地方法院交通法庭
                                        法  官  劉長宜
右正本證明與原本無異。
如不服本判決，應於判決送達後十日內向本院提出上訴狀，上訴於臺灣高等法院臺中
分院( 須附繕本 )。
                                        書記官
中      華      民      國    九十    年      十一    月        十二    日
附錄論罪科刑法條
刑法第二百八十四條第一項前段
因過失傷害人者，處六月以下有期徒刑、拘役或五百元以下罰金。


司法院資訊處製作；財團法人民間司法改革基金會備份。
